臺灣橋頭地方法院民事裁定
111年度聲字第109號
聲  請  人  蘇原興  
上列聲請人因與相對人劉金鐘、劉鎂暳請求回復原狀等事件（11
0年度訴字第672號），聲請交付法庭錄音光碟，本院裁定如下：
    
    主  文
聲請人繳納費用後，准交付聲請人本院一一○年度訴字第六七二
號請求回復原狀等事件民國一百一十一年七月十四日、同年九月
十三日言詞辯論期日之法庭錄音光碟。
聲請人就第一項所示錄音光碟內容，不得散布、公開播送，或為
非正當目的使用。
聲請費用由聲請人負擔。    
    理  由
一、按當事人及依法得聲請閱覽卷宗之人，因主張或維護其法律
    上利益，得於開庭翌日起至裁判確定後六個月內，繳納費用
    聲請法院許可交付法庭錄音或錄影內容；持有法庭錄音、錄
    影內容之人，就所取得之錄音、錄影內容，不得散布、公開
    播送，或為非正當目的之使用，法院組織法第90條之1第1項
    前段、第90條之4第1項分別定有明文。次按當事人及依法得
    聲請閱覽卷宗之人，因主張或維護其法律上利益，聲請交付
    法庭錄音或錄影內容時，應敘明理由，由法院為許可與否之
    裁定；前項聲請經法院裁定許可者，每張光碟應繳納費用新
    臺幣50元，法庭錄音錄影及其利用保存辦法第8條第1、2項
    亦有明定。
二、聲請意旨略以：伊生於民國00年，或因年歲已高，聽力退化
    ，於本院言詞辯論期日雖有法院準備之耳機可供輔助，然每
    有雜訊干擾收音，且言詞辯論期日排定時程緊湊，無充分餘
    裕調整至最佳收音狀態，伊經常無法適切掌握審理時之對話
    內容，為其明確瞭解審理過程，檢視伊所聽到之內容是否有
    遺漏或偏差失準，致誤判情勢，爰聲請交付111年7月14日、
    同年9月13日言詞辯論期日之法庭錄音，俾作為個人改進維
    護權益之參考，依法院組織法第90條之1、法庭錄音錄影及
    其利用保存辦法第8條規定，聲請交付上開期日之法庭錄音
    光碟等語。
三、經查，聲請人係本院110年度訴字第672號事件之原告，堪認
    其係有權聲請交付法庭錄音光碟之人。又聲請人陳明其因上
    開事由而須聲請交付111年7月14日、同年9月13日言詞辯論
    期日之法庭錄音光碟，可認其確有取得法庭錄音以維護其自
    身法律上利益之必要，依上揭規定，其聲請交付上揭期日之
    法庭錄音光碟，應予准許，聲請人並應依上揭法庭錄音錄影
    及其利用保存辦法第8條第2項規定支付費用。另聲請人取得
    法庭數位錄音光碟，不得散布、公開播送，或為非正當目的
    使用，併予諭知如主文第2項所示，以促其注意遵守。
四、爰裁定如主文。　　
中　　華　　民　　國　　111 　年　　10　　月　　5 　　日
                  民事第二庭法　官　許慧如
以上正本係照原本作成。
不得抗告。
中　　華　　民　　國　　111 　年　　10　　月　　5 　　日
                            書記官　方柔尹